Inventaris van het archief van de Directie Wetgeving en Juridische Zaken van het Ministerie van Onderwijs, Cultuur en Wetenschap, (1943) 1950-1986 (1990)
Nationaal Archief, Den Haag
- Taken, 2.
  - Wet- en regelgeving inzake het onderwijs, 2.1.
    - Beroepsonderwijs, 2.1.5.
      - Middelbaar Beroepsonderwijs, 2.1.5.3.
        - Middelbaar Economisch en Administratief Onderwijs, 2.1.5.3.2.
          - Het indienen van het KB van 29 juli 1978 (Stb. 424), houdende de aanwijzing van avondscholen voor MEAO als scholen waarvoor het bevoegd gezag de eindexamenregeling vaststelt., 509; 1 omslag
          - Het indienen van het Besluit staatsexamen MEAO (KB van 27 juni 1983), houdende de regeling van het staatsexamen Middelbaar Economisch en Administratief Onderwijs., 512; 1 omslag
          - Het indienen van het KB van 27 augustus 1984 (Stb. 419), houdende de wijziging van het Besluit avondscholen VWO-HAVO-MAVO-MEAO ter zake van de inschrijving voor de vakken machineschrijven en stenografie bij een avondschool voor MEAO., 1983-1984; 513; 1 omslag
        - Middelbaar Dienstverlenings- en Gezondheidszorgonderwijs, 2.1.5.3.3.
          - Het indienen van de Wet invoering MDGO (KB van 14 oktober 1982, Stb. 579), houdende de invoering van het Middelbaar Dienstverlenings- en Gezondheidszorgonderwijs., 1979-1983; 515-517; 3 omslagen
            - 1980, 515
            - 1980-1982, 516
            - 1982-1983, 517
          - Het indienen van het KB van 5 juli 1984 (Stb. 348), houdende wijzigingen van de Wet op het Voortgezet Onderwijs en de Wet invoering MDGO in verband met de inrichting van het onderwijs aan de scholen voor Middelbaar Dienstverlenings- en Gezondheidszorgonderwijs alsmede met het treffen van een overgangsregeling omtrent de éénjarige afdeling couture aan de scholen voor Middelbaar Huishoud- en Nijverheidsonderwijs (MHNO)., 1983-1984; 518; 1 omslag
          - Het indienen van het Besluit MDGO (KB van 24 juli 1984, Stb. 360), houdende bepalingen inzake het Middelbaar Dienstverlenings- en Gezondheidszorgonderwijs., 1983-1984; 519-520; 2 pakken
            - 1983-1984, 519
            - 1984, 520
          - Het indienen van het KB van 11 september 1985 (Stb. 500), houdende regels inzake rechtspositionele gevolgen in verband met de invoering van het MDGO., 1984-1986; 521; 1 pak
        - Middelbaar Huishoud- en Nijverheidsonderwijs, 2.1.5.3.4.
          - Het indienen van het KB 23 juni 1977 (Stb. 450), houdende de wijziging van het Besluit Middelbaar Huishoud- en Nijverheids Onderwijs (Besluit MHNO) (Stb. 1968, 388) inzake de aanpassing aan 4-jarig LBO., 1976-1977; 522; 1 omslag
          - Het indienen van het KB van 28 september 1978 (Stb. 546) tot wijziging van het Eindexamenbesluit MHNO van 1973 (Stb. 39) inzake de aanpassing van dit besluit aan de gewijzigde inrichting van de afdeling INAS en de opheffing van de afdeling oriëntering verzorgende beroepen, de invoering van de mogelijkheid voor leerlingen van de afdeling inrichtingsassistent (INAS) om naast het schoolonderzoek volgens het eindexamenprogramma één of meer proeven volgens een aanvullend programma af te leggen, alsmede tot intrekking van het Interimeindexamenbesluit MHNO van 1970 (Stb. 359)., 1976-1978; 523; 1 omslag
          - Het indienen van het KB van 14 december 1979 (Stb 755) tot wijziging van het Besluit MHNO (Stb. 1968, 388) en het Eindexamenbesluit MHNO (Stb. 1973, 39) inzake de aanpassing van de lessentabellen van de opleiding Kostuumnaaien en Couture, de integratie van het vak handelskennis in die opleiding, de wijziging van de naam 'kinderverzorgster' in kinderverzorging/jeugdverzorging en de neutralisering van bepalingen die een beletsel zouden kunnen vormen voor de toelating van mannelijke leerlingen., 1976-1979; 524; 1 omslag
          - Het indienen van het KB van 17 september 1980 (Stb. 559) tot wijziging van het Eindexamenbesluit MHNO (Stb. 1973, 39) inzake de afronding van examencijfers., 1977-1980; 525; 1 omslag
          - Het indienen van het KB van 3 september 1979 (Stb. 500) tot wijziging van het Besluit MHNO van 1968 (Stb. 1968, 338) inzake de verhoging van het gemiddeld aantal leerlingen per lerarenlesuur., 1978-1979; 526; 1 omslag
          - Het opstellen van een ontwerp-besluit tot herstructurering van het middelbaar huishoud- en nijverheidsonderwijs en het middelbaar sociaal pedagogisch onderwijs (mhno/mspo)., 1979-1980; 514; 1 omslag
        - Middelbaar Middenstandsonderwijs, 2.1.5.3.5.
          - Het indienen van het KB van 28 augustus 1984 (Stb. 397), houdende de wijziging van het Besluit Middelbaar Middenstands Onderwijs (Besluit MMO) en het Eindexamenbesluit MMO inzake de uitbreiding met een studierichting toegespitst op een bepaalde tak van handel en voorschriften met betrekking tot de inrichting en de examens., 1981-1984; 527; 1 pak
          - Het indienen van het KB van 16 juli 1983 (Stb. 364), houdende de wijziging van het Besluit MMO en het Eindexamenbesluit MMO inzake de invoering van keuzevakken en een extraneïregeling., 1982-1983; 528; 1 omslag
          - Het indienen van het KB van 28 april 1986 (Stb. 259) tot wijziging van het Besluit MMO inzake de regeling van de begeleidingseenheden ten behoeve van de stage bij MMO-branchedifferentiaite (MMO-BD)., 1985-1986; 529; 1 omslag
        - Middelbaar Technisch Onderwijs, 2.1.5.3.6.
          - Het indienen van het Besluit MTO (KB van 14 november 1978, Stb. 631), houdende bepalingen inzake de inrichting van en de toelating tot het Middelbaar Technisch Onderwijs., 1976-1979; 530-532; 2 pakken en 1 omslag
            - 1976-1977, 530
            - 1977, 531; 1 omslag
            - 1978-1979, 532
          - Het indienen van het KB van 20 januari 1982, houdende de wijziging van het Besluit MTO van 1978 (Stb. 631) inzake de lessentabel van de afdeling optiek., 1981-1982; 533; 1 omslag
          - Het indienen van het KB van 2 september 1985 (Stb. 497), houdende de verlaging van het minimum aantal lessen l.o. in het MTO., 534; 1 omslag
      - Hoger Beroepsonderwijs, 2.1.5.4.
        - Het opstellen van het MB van 25 augustus 1966 houdende de Rijksregeling subsidiëring pedagogische centra., 1963-1971; 535-536; 2 pakken
          - 1963-1965, 535
          - 1965-1971, 536
        - Het indienen van het KB van 2 mei 1977 (Stb. 265), houdende de intrekking van het Eindexamenbesluit lerarenopleiding Technisch Onderwijs (Stb. 1972, 96) en het Eindexamenbesluit pedagogisch diploma (Stb. 1972, 97) en aanwijzing ingevolge artikel 29, tweede lid, laatste volzin, van de WVO., 1971-1977; 537; 1 omslag
        - Het indienen van het KB van 21 december 1972 (Stb. 759), houdende de regeling van de titel 'ing.'., 539; 1 omslag
        - Het opstellen van een ontwerp van het Besluit staatsexamen volledig bevoegd onderwijzer inzake de instelling van examencommissies en bepalingen over de kosten en de inzending van gegevens voor het examen., 1972-1975; 538; 1 omslag
        - Het opstellen van een aantal Bekostigingsbeschikkingen van experimentele lerarenopleidingen., 1972-1975; 543-548; 1 omslag en 5 pakken
          - 1972, 543; 1 omslag
          - 1973, 544
          - 1973-1974, 545
          - 1974, 546
          - Februari-juni 1975, 547
          - Juni-september 1975, 548
        - Het indienen van het KB van 4 januari 1977 (Stb. 5), houdende de wijziging van het Besluit staatsexamen diploma's handvaardigheid (handenarbeid) (Stb. 1972, 155) inzake de doorstroming van bezitters van de akte van bekwaamheid van de tweede graad voor het vak handvaardigheid naar een eerstegraadsbevoegdheid., 1972-1977; 540; 1 omslag
        - Het indienen van het Examenbesluit accountants-administratieconsulenten (KB van 20 mei 1974, Stb. 304)., 1973-1974; 541; 1 pak
        - Het indienen van het KB van 3 juli 1974, houdende de wijziging van het Examenbesluit N-akten (Stb. 1957, 366), het Besluit pedagogische getuigschriften Nijverheidsonderwijs (Stb. 1954, 361) en het KB van 10 juni 1950 (Stb. K224), betreffende de verhoging van het examengeld., 1973-1974; 542; 1 omslag
        - Het opstellen van het MB van 10 januari 1977 tot wijziging van de Bekostigingsbeschikking van 25 juli 1975 inzake de opleiding van leraren in het vak godsdienst., 1973-1977; 549-550; 2 omslagen
          - 1973-1976, 549
          - 1976-1977, 550
        - Het indienen van het KB van 16 april 1975, houdende de wijziging van het KB van 12 februari 1879 (Stb. 36) tot regeling der examens als arts, tandarts, apotheker, vroedvrouw en apothekersbediende inzake de herziening van de exameneisen voor het tweede gedeelte van het staatsexamen apothekersassistent en de voorziening in een overgangsregeling., 1974-1975; 552; 1 omslag
        - Het opstellen van het MB van 18 november 1975 tot toelating van bezitters van de akte van bekwaamheid van de tweede graad tot het geven van Voortgezet Onderwijs tot de Middelbaar Ondewijs-B (MO-B) examens., 1974-1975; 553; 1 omslag
        - Het indienen van het KB van 16 mei 1977, houdende de bepaling van data waarna geen gelegenheid meer wordt gegeven tot het afleggen van examens ter verkrijging van een aantal akten tot het geven van Nijverheidsonderwijs., 1974-1977; 554; 1 omslag
        - Het indienen van het KB van 5 december 1977 (Stb 668) tot wijziging van het Besluit opleiding onderwijzers (Stb. 1968, 358) en het Besluit opleiding kleuterleidsters (Stb. 359) inzake de afschaffing van de eis dat leerlingen bij aanvang van de studie in het bezit moeten zijn van een geneeskundige verklaring van niet-ongeschiktheid voor het beroep van onderwijzer of kleuterleidster, de regeling dat aanstaande kleuterleidsters behalve scholen voor Gewoon en Buitengewoon Lager Onderwijs ook andere scholen en instituten die voor het Kleuteronderwijs van belang kunnen zijn, kunnen bezoeken, alsmede de verlaging van de klassendeler van 28 tot 27 bij de opleidingsscholen voor kleuterleidsters., 1974 - 1977; 555; 1 omslag
        - Het indienen van het KB van 26 augustus 1978 (Stb. 500) tot wijziging van het KB van 25 augustus 1949 (Stb. J407), houdende de regeling van het examen voor het staatspraktijkdiploma voor bedrijfsadministratie (SPD), betreffende een overgangsregeling op grond waarvan doorstroming mogelijk is van SPD-I oud naar SPD-II nieuw., 1974-1978; 556; 1 omslag
        - Het indienen van het KB van 6 augustus 1975 (Stb. 457) tot wijziging van het Besluit opleiding kleuterleidsters 1968 inzake de verlaging van de splitsingsnorm (klassendeler) voor klassen van de opleidingsscholen voor Kleuteronderwijs van 30 naar 28., 557; 1 omslag
        - Het indienen van het KB van 17 oktober 1975 (Stb. 567), houdende de aanwijzing van de opleidingen fysiotherapie als scholen of afdelingen van scholen voor HBO, waarvoor het bevoegd gezag de eindexamenregeling vaststelt., 559; 1 omslag
        - Het indienen van het KB van 10 oktober 1975 (Stb. 566) tot wijziging van het Besluit van 7 december 1973 (Stb. 620), houdende de uitvoering van artikel 24, derde lid, van de Wet op het Voortgezet Onderwijs (WVO) inzake de aanwijzing van de opleidingen fysiotherapie als scholen voor HBO, waarvan leerplannen, voor zover het gemeentelijke en bijzondere scholen betreft, de goedkeuring behoeven van de minister., 558; 1 omslag
        - Het indienen van het KB van 21 juni 1976 (Stb. 405) tot wijziging van het Besluit opleiding kleuterleidsters 1968 en het Besluit opleiding onderwijzers betreffende het laten vervallen van de examens gezondheidsleer en kinderverzorging., 1975-1976; 561; 1 omslag
        - Het indienen van het MB van 23 mei tot wijziging van een zestal bekostigingsbeschikkingen experimentele lerarenopleidingen, betreffende een technische bijstelling., 1975 - 1977; 562; 1 omslag
        - Het opstellen van een ontwerp van de Wet houdende de wijziging van artikel 16, derde lid van de WVO inzake het laten vervallen van de vakken Nederlands en lichamelijke oefeningen als verplichte vakken voor het HBO., 1975-1977; 563; 1 omslag
        - Het indienen van het KB van 14 oktober 1982, houdende de wijziging van de WVO inzake de regeling en invoering van de opleidingsscholen voor leraren Basisonderwijs., 1975 - 1982; 564-577; 10 omslagen en 4 pakken
          - Deel I 1975-1976, 564
          - Deel II 1977-1979, 565
          - Deel III 1979, 566
          - Deel IV 1980, 567
          - Deel V 1980, 568
          - Deel VI 1980, 569; 1 pak
          - Deel VII 1980, 570; 1 pak
          - Deel VIII 1980, 571
          - Deel IX 1981, 572
          - Deel X 1981, 573
          - Deel XI 1981, 574
          - Deel XII 1982, 575; 1 pak
          - Deel XIII 1982, 576; 1 pak
          - Deel XIV 1982, 577
        - Het indienen van het KB van 10 februari 1977 (Stb. 106), houdende de bepaling van de datum waarna geen gelegenheid meer wordt gegeven tot het afleggen van het examen ter verkrijging van Lager Onderwijs-akte (LO-akte) huishoudkunde (akte V)., 1976-1977; 578; 1 omslag
        - Het adviseren inzake de fraude (zaak NN) bij het Rijks Centraal Instituut voor de Opleiding van Sportleiders (CIOS) te Arnhem., 1976-1978; 963; 1 omslag
          beperking openbaarheid
        - Het indienen van het KB van 16 maart 1978 (Stb. 148) tot wijziging van het Reglement examens middelbare akten 1959 inzake de instelling van bijzondere commissies., 1976-1978; 579; 1 omslag
        - Het indienen van twee KB's houdende de wijziging van het KB van 24 september 1973 (Stb. 474) tot aanwijzing van de Hogere Technische Scholen, bedoeld in artikel 2, tweede lid, van de Wet titel 'ing.' (Stb. 1972, 759)., 1976-1983; 627-628; 2 omslagen
          - KB van 27 oktober 1976 1976, 627
          - KB van 9 september 1983 1980-1983, 628
        - Het indienen van het KB van 13 oktober 1977 (Stb. 587) tot wijziging van het examenprogramma middelbare akten handelswetenschappen en boekhouden., 580; 1 omslag
        - Het indienen van het KB van 27 oktober 1978 (Stb. 563) tot wijziging van het Besluit staatsexamens kleuterleidster en hoofdleidster inzake het overbrengen van de vakken gezondheidsleer en kinderverzorging vanuit het schriftelijk examen naar het mondeling examen., 1977-1978; 581; 1 omslag
        - Het indienen van het KB van 17 maart 1979 (Stb. 147), houdende voorwaarden voor de toelating en voorschriften omtrent het eindexamen van de cursus remedial teacher, alsmede de vaststelling van het cursusgeld., 1977-1979; 582; 1 omslag
        - Het indienen van het KB van 15 juli 1980 tot uitvoering van artikel 129 bis, tweede lid en lid 2 bis, van de Wet op het Lager Onderwijs 1920 (Stb. 1974, 565), tot wijziging van het Besluit opleiding onderwijzers (Stb. 1968, 358) en tot wijziging van het Besluit staatsexamen volledig bevoegd onderwijzer (Stb. 1976, 326) in verband met de invoering van het vak Friese taal op de scholen voor GLO in de provincie Friesland., 1977-1980; 583-584; 2 omslagen
          - 1977-1980, 583
          - 1980, 584
        - Het indienen van het Eindexamenbesluit Hoger Nautisch Onderwijs BS en BM (KB van 29 augustus 1980, Stb. 554) tot regeling van de eindexamens aan de tweejarige afdelingen voor stuurmansleerling of voor leerling-scheepswerktuigkundige, verbonden aan een hogere zeevaartschool., 1977-1980; 585-586; 1 pak en 1 omslag
          - 1977-1978, 585; 1 pak
          - 1979-1980, 586
        - Het indienen van de Wet op de MO-opleidingen (KB van 9 september 1981, Stb. 584) tot het geven van een hechte wettelijke basis aan de Middelbaar Onderwijs-opleidingen., 1977-1981; 587; 1 pak
        - Het indienen van het KB van 3 december 1981 tot wijziging van het Besluit studietoelagen WVO inzake de verruiming van de doubleerbepaling in het HBO., 1977-1981; 588; 1 omslag
        - Het indienen van het KB van 23 juni 1983 (Stb. 318) tot wijziging van het Eindexamenbesluit HTO (Stb. 1974, 159) inzake de uitbreiding van de tentamenmogelijkheid, vrijstellingen, de volgorde examen praktijktijd en de normering van resultaten., 1977-1983; 589-590; 2 omslagen
          - 1977-1982, 589
          - 1982-1983, 590
        - Het opstellen van het Eindexamenbesluit scheepsradiocommunicatie (KB van 30 juni 1980) tot regeling van de eindexamens aan de afdelingen voor scheepsradiocommunicatie, verbonden aan de hogere zeevaartscholen., 1977-1983; 591-593; 3 omslagen
          - 1977-1978, 591
          - 1978-1980, 592
          - 1981-1983, 593
        - Het indienen van het KB van 29 oktober 1979 (Stb. 631) tot wijziging van het Besluit opleiding kleuterleidsters 1968 (Stb. 359) inzake de verlaging van de leerlingenschaal., 1978-1979; 594; 1 omslag
        - Het opstellen van een drietal MB's tot verlening en/of wijziging van bekostigingsbeschikkingen nieuwe lerarenopleidingen., 1978-1982; 595-597; 3 omslagen
          - MB van 17 november 1978 tot wijziging van een zevental bekostigingsbeschikkingen nieuwe lerarenopleidingen 1978, 595
          - MB van 21 december 1979 tot wijziging van bekostigingsbeschikkingen van nieuwe lerarenopleidingen inzake versoepeling ten aanzien van de mogelijkheden om te worden benoemd voor een gedeeltelijke weektaak 1979, 596
          - MB van 2 april 1982 (Stcrt. 77) tot verlenging van de Bekostigingsbeschikkingen nieuwe lerarenopleidingen 1982, 597
        - Het indienen van de Wet op het Hoger Beroepsonderwijs (WHBO) (KB van 10 januari 1985, Stb. 80)., 1979-1985; 598-617; 11 omslagen en 9 pakken
          - Deel I: eerste concept voorontwerp 1979, 598
          - Deel II: concepten van 12 en 26 oktober 1979 1979, 599; 1 pak
          - Deel III: concept van 9 november 1979 1979, 600
          - Deel IV: concept van 16 november 1979 1979, 601
          - Deel V: toezending concept aan HBO-raad, de Onderwijsraad, de Harmonisatieraad Welzijnsbeleid, de Academische Raad, de minister van Landbouw en Visserij en de vaste Commissie voor Onderwijs en Wetenschappen van de Tweede Kamer der Staten-Generaal 1979, 602
          - Deel VI: agenda's en notulen van de Bijzondere Commissie voor overleg inzake de rechtspositie van het onderwijspersoneel en diverse adviezen 1980, 603
          - Deel VII: adviezen van de HBO-raad, de Onderwijsraad en een aantal ministeries 1980, 604; 1 pak
          - Deel VIII: tweede concept voorontwerp 1980, 607
          - Deel IX: derde concept voorontwerp 1981, 605
          - Deel X: artikelsgewijze toelichting, versie 1 en 2 1980-1981, 606; 1 pak
          - Deel XI: vierde concept voorontwerp, zoals verzonden naar ICW, de Welzijnsraad en de Ministerraad 1981, 608; 1 pak
          - Deel XII: adviezen van de Welzijnsraad en Interdepartementale Coördinatiecommissie Welzijnsbeleid 1981, 609
          - Deel XIII: vijfde concept voorontwerp, zoals verzonden naar de Raad van State 1981, 611; 1 pak
          - Deel XIV: nader rapport aan de Koningin 1981, 610; 1 pak
          - Deel XV: advies van de Raad van State, stukken betreffende de eerste en tweede nota van wijzigingen en andere voorstukken 1981, 612
          - Deel XVI: stukken betreffende de tweede, derde en vierde nota van wijzigingen en andere voorstukken 1981-1983, 613; 1 pak
          - Deel XVII: stukken inzake de vierde nota van wijzigingen en andere voorstukken 1983, 614; 1 pak
          - Deel XVIII: stukken inzake de vierde, zesde en zevende nota van wijzigingen en andere voorstukken 1983, 615
          - Deel XIX: stukken inzake de achtste en negende nota van wijzigingen en andere voorstukken 1984, 616; 1 pak
          - Deel XX: KB van 10 januari 1985 (Stb. 80) en voorstukken 1984-1985, 617
        - Het opstellen van een drietal MB's inzake de bekostiging van nieuwe lerarenopleidingen in Eindhoven, Sittard en Zwolle., 1980; 618-619; 2 omslagen
          - Januari-juli 1980, 618
          - Juli-oktober 1980, 619
        - Het indienen van het Besluit van 20 maart 1981, houdende de wijziging van het Reglement examens middelbare akten 1959 inzake het verruimen van de mogelijkheden tot het afleggen van vrijstellende tentamens., 1980-1981; 620; 1 omslag
        - Het indienen van het Staatsexamenbesluit SPD bedrijfsadministratie (KB van 14 januari 1982) inzake de herziening van de regeling tot het verkrijgen van het staatspraktijkdiploma voor bedrijfsadministratie, geregeld in het KB van 25 augustus 1949 (Stb. J407), alsmede de inpassing in het kader van de WVO van 1967 (Stb. 387)., 1980-1982; 621-622; 2 omslagen
          - 1980-1981, 621
          - 1981-1982, 622
        - Het indienen van het Eindexamenbesluit HEAO 1981 (KB van 23 augustus 1981, Stb. 37) tot regeling van de eindexamens aan dagscholen en avondscholen voor Hoger Economisch Administratief Onderwijs., 1980-1983; 623-625; 3 omslagen
          - 1980-1981, 623
          - 1982-1983, 624
          - 1983, 625
        - Het indienen van de Ministeriële Regeling registratie aanmelding en toelating studenten HBO van 26 januari 1984., 1980-1984; 626; 1 omslag
        - Het opstellen van een ontwerp van het Besluit houdende de aanwijzing van cursussen voor de opleiding tot leraar verpleegkunde ingevolge artikel 29, tweede lid, laatste volzin, van de WVO., 1981; 629; 1 omslag
        - Het indienen van de Collegegeldwet Hoger Beroepsonderwijs (KB van 29 mei 1981, Stb. 341), houdende de invoering van collegegeld voor studenten van dagscholen voor HBO., 630-631; 1 pak en 1 omslag
          - Januari-maart 1981, 630; 1 pak
          - April-november 1981, 631
        - Het opstellen van een ontwerp van het Besluit houdende de wijziging van het Collegegeld- en Inschrijvingsbesluit Hoger Beroepsonderwijs (Stb. 1981, 341) inzake het terugbetalen van het betaalde collegegeld ingeval herexamens met goed gevolg in een nieuw studiejaar worden afgelegd, men afstudeert in de loop van een studiejaar en ingeval het onderwijs niet aanvangt bij het begin van het studiejaar., 633; 1 omslag
        - Het indienen van het KB van 22 juli 1981 (Stb. 488), houdende regels betreffende de inschrijving aan instellingen voor HBO en de terugbetaling van collegegeld., 632; 1 omslag
        - Nota's inzake de wijziging van artikel 4 van de Rijksregeling subsidiëring pedagogische centra., 1981; 634; 1 omslag
        - Het indienen van het KB van 19 augustus 1982 tot wijziging van het Staatsexamenbesluit SPD bedrijfsadministratie in verband met het wijzigen van de examengelden., 1981-1982; 635; 1 omslag
        - Het indienen van het KB van 26 september 1983 (Stb. 538), houdende de opleiding leraren Basisonderwijs (PABO-wet)., 1981-1983; 636-638; 2 omslagen en 1 pak
          - 1981-1982, 636
          - 1982-1983, 637
          - 1983, 638; 1 pak
        - Het opstellen van een ontwerp van het Besluit cursusgeld Hoger Beroepsonderwijs, houdende regels betreffende het cursusgeld voor avondscholen voor HBO, dag-avondscholen voor HBO en cursussen voor Hoger Beroepsonderwijs, de heffing en invordering daarvan, alsmede de inschrijving., 1981-1985; 641; 1 omslag
        - Het indienen van het KB van 19 april 1985 (Stb. 256) tot wijziging van de WVO en de WBO, houdende de verplichting voor het bevoegd gezag om toekomstige leraren als schoolpracticumstudenten tot de school toe te laten., 1981-1985; 639-640, 642; 2 pakken en 1 omslag
          - 1981-1983, 639; 1 omslag
          - 1983-1984, 640
          - 1984-1985, 642
        - Het indienen van het MB van 15 september 1983 tot wijziging van de Bekostigingsbeschikkingen nieuwe lerarenopleidingen., 1982-1983; 643; 1 omslag
        - Het opstellen van een ontwerp van de Wet tot wijziging van de WVO, houdende een herziene regeling met betrekking tot akten van bekwaamheid tot het geven van Voortgezet Onderwijs., 1982-1984; 644; 1 omslag
        - Het indienen van het KB van 19 december 1984 (Stb. 692), houdende de verlenging van de werkingsduur van de Machtigingswet inschrijving studenten met twee jaar, alsmede de wijziging van deze wet inzake de invoering van een arbeidsmarktcriterium., 1982-1984; 645; 1 pak